# 求助陈版等老师！关于应收账款客户变更，账龄连续计算还是重新开始？

提问人：visualizer 时间：2019-12-09 11:00:38
A 公司应收B 公司货款 5000 万，账龄 3 年；C 公司为B 公司客户；后期三方约定，B将其债务转让 C公司，C 公司偿还 5000 万应收账款。
那 A 公司对于这 5000 万应收账款账龄应怎么计算？是延续 3 年账龄还是重新计算账龄？
求助陈版等老师，谢谢！

回答人：chenyiwei
账龄分析的目的是为了合理计算其可收回金额，所以关键是看 C 公司的信用风险水平与 B 相比有无显著差异，账龄问题可能并不是最重要的问题。
如果延续采用账龄法计提坏账准备的，建议账龄延续计算，不是重新开始计算。